【裁判字號】    90,上易,3628
【裁判日期】    901127
【裁判案由】    毒品危害防制條例
【裁判全文】
臺灣高等法院刑事判決                            九十年度上易字第三六二八號
    上  訴  人  臺灣基隆地方法院檢察署檢察官
    被      告  甲○○
右上訴人因被告毒品危害防制條例案件，不服臺灣基隆地方法院九十年度易緝字第一
六號，中華民國九十年八月二十九日第一審判決（起訴案號：臺灣基隆地方法院檢察
署八十九年度毐偵字第二三四二號）提起上訴，本院判決如左：
    主  文
原判決撤銷。
甲○○施用第二級毒品，累犯，處有期徒刑伍月；如易科罰金，以佰元折算壹日。
    事  實
一、甲○○曾犯毒品危害防制條例多次，其於八十八年間，所犯之毒品危害防制條例
    案件，經臺灣基隆地方法院判處有期徒刑四月確定，而於八十九年九月十一日，
    易科罰金執行完畢。復因施用毒品，經臺灣基隆地方法院二度裁定送勒戒處所觀
    察、勒戒後，均認無繼續施用毒品之傾向，而經台灣基隆地方法院檢察署檢察官
    分別於八十七年九月三十日、八十七年十二月二十二日，各以八十七年度偵字第
    四三一三號、八十七年度偵緝字第一八五號案件，處分不起訴確定。詎甲○○仍
    不知悔改，復於不起訴處分後五年內之八十九年十月十七日下午，在基隆市和平
    島其友人之住處，施用第二級毒品安非他命一次。嗣於八十九年十月十八日，在
    基隆市○○路五十五號金東興飯店第五一一號房，為警查獲；經採集其尿液送檢
    驗之結果，呈安非他命陽性反應。
二、案經基隆市警察局第一分局報請台灣基隆地方法院檢察署檢察官偵查而聲請簡易
    判決處刑，原審認不宜而改依通常程序審理。
    理  由
一、右揭事實業據被告甲○○於偵、審中坦承不諱，被告之尿液經送檢驗之結果，確
    呈安非他命陽性反應，亦有基隆市衛生局檢驗成績書一紙在卷可稽，足見被告之
    自白與事實相符，自堪信採。另被告前因施用毒品案件，經裁定觀察、勒戒後，
    均認為無施用毒品傾向，而經檢察官處分不起訴，亦有不起訴處分書二件、台灣
    基隆地方法院檢察署刑案資料查註紀錄表、台灣高等法院被告全國前案紀錄表、
    台灣高等法院檢察署刑案紀錄簡覆表等件在卷可考。本件事證明確，被告之犯行
    堪以認定，應依法論科。
二、核被告所為，係犯毒品危害防制條例第十條第二項之施用第二級毒品罪。被告因
    施用而持有第二級毒品，其持有之低度行為為高度之施用行為所吸收，不另論罪
    。被告曾犯毒品危害防制條例多次，其於八十八年間，所犯之毒品危害防制條例
    案件，經臺灣基隆地方法院判處有期徒刑四月確定，而於八十九年九月十一日，
    易科罰金執行完畢，此有本院被告全國前案紀錄表附於原審卷可考，而於五年內
    再犯本件有期徒刑以上之罪，為累犯，應依法加重其刑。另被告行為後，刑法第
    四十一條於九十年一月十日修正公布，修正後之刑法第四十一條規定以犯最重本
    刑為五年以下有期徒刑之罪，而受六月以下有期徒刑之宣告，因身體、教育、職
    業或家庭之關係，執行顯有困難者，得以一元以上三元以下折算一日，易科罰金
    。較之於修正前之同法條係以犯最重本刑為三年以下有期徒刑之罪為要件者，比
    較新（修正後刑法第四十一條）、舊法（修正前刑法第四十一條），修正後之刑
    法第四十一條之規定，顯較有利於被告，自應適用修正後之刑法第四十一條之規
    定。
三、原審以被告事證明確，而予論科，固非無見。惟查被告曾犯毒品危害防制條例多
    次，其於八十八年間，所犯之毒品危害防制條例案件，經臺灣基隆地方法院判處
    有期徒刑四月確定，而於八十九年九月十一日，易科罰金執行完畢，此有本院被
    告全國前案紀錄表附於原審卷可考，而於五年內再犯本件有期徒刑以上之罪，為
    累犯，應依法加重其刑，原審竟以被告前述有期徒刑四月係經易科罰金執行完畢
    ，不應成立累犯云云，而未依法加重被告之刑，其適用法律顯有違誤，而有未洽
    。檢察官上訴意旨，就此指摘原判決不當，求予撤銷改判，為有理由，應由本院
    將原判決撤銷改判。爰審酌被告之品行、本件之犯罪動機、手段、犯後之態度等
    一切情狀，量處如主文第二項所示之刑，以示懲儆。
據上論斷，應依刑事訴訟法第三百六十九條第一項前段、第三百六十四條、第二百九
十九條第一項前段、毒品危害防制條例第十條第二項、刑法第二條第一項但書、第十
一條前段、第四十七條、第四十一條第一項前段、罰金罰鍰提高標準條例第二條前段
而判決如主文。
本案經檢察官鄭龍照到庭執行職務。
中      華      民      國      九十      年      十一    月    二十七  日
                              臺灣高等法院刑事第十庭
                                  審判長法  官  溫  耀  源
                      法  官  何  菁  莪
                                        法  官  林  銓  正
右正本證明與原本無異。
不得上訴。
                                        書記官  陳  菊  珍
中      華      民      國      九十      年      十一    月    二十七  日
附錄    本判決論罪科刑法條：
毒品危害防制條例第十條第二項
施用第一級毒品者，處六月以上五年以下有期徒刑。
施用第二級毒品者，處三年以下有期徒刑。


司法院資訊處製作；財團法人民間司法改革基金會備份。
